臺灣高等法院刑事判決　　　　　　　　　　　　　九十一年度上易字第一二六四號
　　上　訴　人
　　即　被　告　甲○○
右上訴人因傷害案件，不服臺灣板橋地方法院九十年度易字第三八四五號，中華民國
九十一年三月十八日第一審判決（起訴案號：臺灣板橋地方法院檢察署九十年度偵字
第一一七六○號），提起上訴，本院判決如左：
    主  文
上訴駁回。
    事  實
一、甲○○因不滿其姊姊之雇主郭保玉與其姊姊發生口角衝突，並尚有薪資未付其姊
    姊，遂於民國九十年三月二十七日十四時許，前往郭保玉所經營設於臺北縣新莊
    市○○路一三五號之唱片行，欲找郭保玉理論，適郭保玉不在，經店內之店員劉
    耕欽告其欲知郭保玉去向，可向在對面即臺北縣新莊市○○路一二九號前擺攤之
    郭保玉姊姊乙○○探詢，甲○○於向乙○○詢問郭保玉去向時，因口氣不佳，而
    與乙○○發生口角衝突。甲○○竟基於傷害之故意，徒手毆打乙○○之臉部及手
    掌，致乙○○受有右臉頰瘀腫及右手背瘀腫等傷害。
二、案經被害人乙○○訴由臺北縣警察局新莊分局報告臺灣板橋地方法院檢察署檢察
    官偵查起訴。
    理  由
一、訊據上訴人即被告甲○○矢口否認有右開傷害犯行，並辯稱：伊雖找乙○○理論
    ，但其所受之傷與伊無關，伊未出手毆打她云云。
二、經查：右揭事實，業據告訴人乙○○迭於警訊、偵查、原審及本院審理時指訴歷
    歷，核與被告供述雙方發生爭執之情節相合，並有行政院衛生署臺北醫院所出具
    之診斷證明書一紙在卷足憑。且告訴人經臺灣板橋地方法院檢察署送請法務部調
    查局施以測謊鑑定結果，告訴人供述「案發時其有遭甲○○毆打」，經測試無情
    緒波動之反應，研判未說謊一節，亦有該局九十年十月二十三日陸(三)字第九○
    ○五四四三四號測謊報告書一紙在卷足憑。而被告僅以上班為由即拒未受測謊（
    見本院九十一年五月二十七日訊問筆錄），顯然情虛。是被告空言否認傷害之辯
    解，尚不足採。本件事證明確，被告犯行堪以認定，應依法論科。
三、核被告所為，係犯刑法第二百七十七條第一項之傷害罪。原審審酌被告素行、智
    識程度、生活狀況，及其犯罪動機、目的、手段、犯罪所生危害、犯罪後態度及
    迄未與被害人達成本件民事和解並賠償損失等一切情狀，依刑法第二百七十七條
    第一項、第四十一條第一項前段、罰金罰鍰提高標準條例第一條前段、第二條，
    判處被告拘役二十日，並諭知易科罰金之折算標準，以示懲儆，其認事用法核無
    不合。被告上訴否認犯罪，應認無理由，予以駁回。
據上論斷，應依刑事訴訟法第三百六十八條，判決如主文。
本案經檢察官柯麗鈴到庭執行職務。
中      華      民      國    九十一    年      七      月      三      日
                              臺灣高等法院刑事第五庭
                                  審判長法  官  曾  德  水
                                        法  官  蘇  素  娥
                                        法  官  楊  貴  雄
右正本證明與原本無異。
不得上訴。
                                        書記官  林  淑  貞
中      華      民      國    九十一    年      七      月      四      日
附錄：本判決論罪科刑法條全文
刑法第二百七十七條第一項：
一傷害人之身體或健康者，處三年以下有期徒刑，拘役或一千元以下罰金。
（罰金已依罰金罰鍰提高標準條例提高為十倍）
